【裁判字號】    97,易,735
【裁判日期】    971015
【裁判案由】    竊盜
【裁判全文】
臺灣雲林地方法院刑事判決               97年度易字第735號
公  訴  人  臺灣雲林地方法院檢察署檢察官
被      告  甲○○
            丁○○
            戊○○
                    （另案於臺灣雲林第二監獄執行中）
上列被告因竊盜等案件，經檢察官提起公訴（97年度偵字第4119
號），被告等於準備程序中就被訴事實為有罪之陳述，本院改依
簡式審判程序審理，判決如下：
    主  文
甲○○共同犯竊盜罪，累犯，處有期徒刑伍月。又共同犯竊盜罪
，累犯，處有期徒刑伍月。又共同犯竊盜罪，累犯，處有期徒刑
伍月。又共同犯竊盜罪，累犯，處有期徒刑伍月。又犯踰越安全
設備竊盜罪，累犯，處有期徒刑柒月。應執行有期徒刑貳年。
丁○○共同犯竊盜罪，處有期徒刑肆月。又共同犯竊盜罪，處有
期徒刑肆月。又共同犯竊盜罪，處有期徒刑肆月。應執行有期徒
刑拾壹月。
戊○○共同犯竊盜罪，累犯，處有期徒刑伍月，如易科罰金以新
臺幣壹仟元折算壹日。
    犯罪事實
一、甲○○前因違反毒品危害防制條例案件，於民國96年3 月19
    日，經本院以95年度訴字第856 號判處有期徒刑10月確定，
    嗣經減刑，於96年7 月16日執行完畢（構成累犯）。丁○○
    前因違反毒品危害防制條例案件，於95年7 月31日，經本院
    以95年度訴字第421 號判處有期徒刑7 月、3 月，應執行有
    期徒刑9 月確定。復因竊盜案件，於95年10月19日，經本院
    以95年度易字第400 號判處有期徒刑1 年4 月確定。兩件接
    續執行，嗣經減刑，並於96年11月22日縮短刑期假釋付保護
    管束，97年5 月18日縮刑期滿（未構成累犯）。戊○○前因
    傷害案件，於93年6 月10日，經本院虎尾簡易庭以93年度虎
    簡字第74號判處有期徒刑6 月確定，復因違反毒品危害防制
    條例案件，於93年8 月3 日，經本院以93年度訴字第281 號
    判處有期徒刑7 月確定。兩件應執行有期徒刑1 年。嗣於94
    年6 月6 日縮刑期滿執行完畢（構成累犯）。詎均不知悔改
    ，分別為下列行為：
    (一)97年4 月12日12時許，甲○○與戊○○共同基於意圖為自
      己不法所有之犯意聯絡，由戊○○騎乘車牌號碼NTE-189
      號重型機車搭載甲○○，共同前往庚○○經營之嘉義縣新
      港鄉○○段1380地號秧苗場，共同以徒手搬運之方式，竊
      取庚○○所有置放於該處之鐵條共75公斤重，得手後，2
      人共同載運至不知情陳金正經營之正和環保企業社變賣，
      共計得款新臺幣（下同）1,300 元，朋分花用。
    (二)97年4 月15日9 時許，甲○○與丁○○共同基於意圖為自
      己不法所有之犯意聯絡，由丁○○騎乘車牌號碼QVQ-249
      號重型機車搭載甲○○，共同前乙○○經營之嘉義縣新港
      鄉○○○段939 、940 、941 號地號畜牧場，共同以徒手
      搬運之方式，竊取乙○○所有置放於該處之鐵鍊共71公斤
      重。得手後，2 人共同載運至前揭正和環保企業社變賣，
      共計得款1,250元，朋分花用。
    (三)97年4 月18日9 時許，甲○○與丁○○復共同基於意圖為
      自己不法所有之犯意聯絡，先由甲○○向丁○○提議竊取
      貨車供犯案載運贓物之用，再由丁○○騎乘車牌號碼DOF-
      117 號輕型機車搭載甲○○後，共同前往雲林縣元長鄉○○村○○段633 地號。甲○○與丁○○發現丙○○○所有
      停放在該處之車牌號碼FA-0611 號自用小貨車鑰匙未拔取
      ，2 人遂推由甲○○下車，以持該鑰匙發動該自小貨車方
      式竊取前開自小貨車，得手後供2 人載運贓物之用。
    (四)97年4 月18日9 時40分許，甲○○與丁○○另共同基於意
      圖為自己不法所有之犯意聯絡，由丁○○駕駛上開車牌號
      碼FA-0611 號贓車搭載甲○○，一同前往乙○○所經營之
      前揭畜牧場，共同以徒手搬運之方式，竊取乙○○所有置
      放於該處之養豬槽及不銹鋼方型過濾器各1 只。得手後，
      2 人共同將之載運至前揭由陳金正經營之正和環保企業社
      變賣，惟因陳金正查覺有異拒絕收購，2 人遂共同將養豬
      槽及不銹鋼方型過濾器棄置於雲林縣元長鄉鹿南村北港溪
      中，隨後並將上開贓車棄置於雲林縣元長鄉崙仔村崙仔大
      橋下有應公廟旁。
    (五)97年4 月24日13時許，吳水河又意圖為自己不法所有，獨
      自前往己○○所經營位於雲林縣元長鄉○○村○○路150
      之8 號工廠，以踰越該工廠旁之安全設備不銹鋼伸縮門後
      ，進入工廠內，徒手竊取己○○所有之不銹鋼烤肉架1 組
      ，得手後將該烤肉架載運至不知情之王美燕所經營之東源
      資源回收場變賣。嗣經警循線查獲，始悉上情。
二、案經雲林縣警察局虎尾分局報告臺灣雲林地方法院檢察署檢
    察官偵查起訴。
    理  由
一、本件係經被告等於準備程序期日為有罪之陳述，而經本院裁
    定以簡式審判程序加以審理，則依據刑事訴訟法第273 條之
    2 、同法第159 條第2 項之規定，不適用傳聞法則有關限制
    證據能力之相關規定，合先敘明。
二、訊據被告甲○○、丁○○及戊○○對於上開竊盜等犯行均坦
    承不諱，核與被害人庚○○、乙○○、丙○○○、己○○及
    證人陳金正、王美燕於警詢中所述相符，並有贓物認領保管
    單、收受物品、舊貨、五金廢料或廢棄物登記表、雲林縣警
    察局指證照片及刑案現場照片可為佐證，是被告3 人之自白
    均與事實相符，應可採信，其犯行均堪認定，自應依法論科
    。
三、核被告甲○○、丁○○、戊○○就前揭犯罪事實欄一之(一)、
    (二)、(三)、(四)部分，均係犯刑法第320 條第1 項之竊盜罪。又
    按刑法第321 條第1 項第2 款規定將「門扇」、「牆垣」、
    「其他安全設備」並列。則所謂「門扇」應專指門戶而言，
    指分隔住宅或建築物內外之出入口大門而言。而所謂「其他
    安全設備」，指門扇、牆垣以外，依社會通常觀念足認為防
    盜之一切設備者，即屬相當。查本件被告甲○○為犯罪事實
    欄一之(五)之犯罪行為時所踰越之不銹鋼伸縮門，與被害人己○○所經營之工廠間尚有院子相隔，並非分隔住宅或建築物
    內外之出入口，此為被告甲○○所供認（本院卷第62頁），
    自非屬上開規定所指之「門扇」甚明，然該附設於被害人工
    廠旁之不銹鋼伸縮門既具有防閑之效用，依社會通常之觀念
    ，乃維護安全之防盜設備，自屬同條文規定之安全設備無疑
    ，核被告甲○○所犯一之(五)部分之犯行係犯刑法第321 條第
    1 項第2 款之踰越安全設備竊盜罪。被告甲○○與戊○○就
    上開犯罪事實欄一之(一)部分，及被告甲○○與丁○○就上開
    犯罪事實欄一之(二)、(三)、(四)部分，均有犯意聯絡及行為分擔
    ，皆為共同正犯。又被告甲○○就前開4 次竊盜及1 次加重
    竊盜犯行間，被告丁○○就前開3 次竊盜犯行間，均犯意各
    別、時間不同、地點不一，皆應分論併罰。再被告甲○○、
    戊○○有如犯罪事實欄所載徒刑執行完畢之前科紀錄，有卷
    附臺灣高等法院被告前案紀錄表可按，其於受徒刑之執行完
    畢後，5 年以內故意再犯本件有期徒刑以上之罪，均為累犯
    ，皆應依刑法第47條第1 項規定加重其刑。至於被告丁○○
    雖曾因違反毒品危害防制條例案件，於95年7 月31日，經本
    院以95年度訴字第42 1號判處有期徒刑7 月、3 月，應執行
    有期徒刑9 月確定。復因竊盜案件，於95年10月19日，經本
    院以95年度易字第400 號判處有期徒刑1 年4 月確定。兩件
    接續執行，嗣經減刑，並於96年11月22日縮短刑期假釋付保
    護管束，惟至97年5 月18日方縮刑期滿，其於假釋期間內之
    97年4 月15日、18日及24日再犯本件3 次竊盜罪，非屬累犯
    ，公訴意旨認成立累犯，容有誤會，併予敘明。
四、爰審酌被告3 人竊取他人財物，變賣所得雖然不多，但造成
    被害人經濟損失不小，且被告甲○○、戊○○均有前科之不
    良素行仍不知謹慎自持，年輕力壯，竟不思以正途謀生，而
    竊取他人財物，被告丁○○雖非累犯，但於假釋期間再犯本
    次犯罪，被告甲○○、丁○○受惠於減刑條例之實施而仍無
    所警惕，及被告3 人均坦承所有犯罪，犯後態度均尚屬良好
    等一切情狀，分別量處如主文所示之刑，並就被告甲○○、
    丁○○部分定其應執行之刑，暨另就被告戊○○部分諭知易
    科罰金之折算標準。
據上論斷，應依刑事訴訟法第299 條第1 項前段、第273 條之1
第1 項，刑法第28條、第320 條第1 項、第321 條第1 項第2 款
、第41條第1 項前段、第47條第1 項、第51條第5 款，刑法施行
法第1 條之1 第1 項、第2 項前段，判決如主文。
本案經檢察官梁義順到庭執行職務。
中    華    民    國    97    年    10    月    15    日
                  刑事第二庭  法  官  陳美利
以上正本證明與原本無異。
如不服本判決，應於判決收受後10日內，向本院提出上訴狀（須
附繕本）。
                              書記官  張菀純
中    華    民    國    97    年    10    月    15    日
附錄本案論罪科刑法條全文：
刑法第320 條：（普通竊盜罪、竊佔罪）
意圖為自己或第三人不法之所有，而竊取他人之動產者，為竊盜
罪，處5 年以下有期徒刑、拘役或5 百元以下罰金。
意圖為自己或第三人不法之利益，而竊佔他人之不動產者，依前
項之規定處斷。
前二項之未遂犯罰之。
刑法第321 條：（加重竊盜罪）
犯竊盜罪而有左列情形之一者，處六月以上、五年以下有期徒刑
：
一、於夜間侵入住宅或有人居住之建築物、船艦或隱匿其內而犯
    之者。
二、毀越門扇、牆垣或其他安全設備而犯之者。
三、攜帶兇器而犯之者。
四、結夥三人以上而犯之者。
五、乘火災、水災或其他災害之際而犯之者。
六、在車站或埠頭而犯之者。
前項之未遂犯罰之。


司法院資訊處製作；財團法人民間司法改革基金會備份。
